臺灣臺中地方法院行政訴訟判決
111年度交字第363號
原      告  林玉琳  
被      告  臺中市交通事件裁決處
                      設臺中市○○區○○○路00號
代  表  人  黃士哲    住同上
訴訟代理人  黃曉妍律師
上列當事人間交通裁決事件，原告不服被告民國111年7月22日中
市裁字第68-GV0000000號裁決書，提起行政訴訟，本院判決如下
：
    主  文
原告之訴駁回。
訴訟費用新臺幣參佰元由原告負擔。
    事實及理由
一、程序事項：
　　按行政訴訟法第237條之7規定，交通裁決事件之裁判，得不
    經言詞辯論為之。本件屬交通裁決事件，依兩造所述各節及
    卷內資料其事證已臻明確，本院認無經言詞辯論之必要，爰
    不經言詞辯論而為判決。
二、事實概要：
　　原告所有牌號AJT-1001號自小客車(下稱系爭車輛），於111
    年6月9日17時44分許，行經臺中市南屯區向上路四段與環中
    路四段口，因「違反處罰條例之行為，拒絕停車接受稽查而
    逃逸」之違規行為，經臺中市政府警察局第四分局員警認定
    該車違反道路交通管理處罰條例第60條第1項之規定，逕行
    對車主即原告掣開GV0000000號舉發違反道路交通管理事件
    通知單。被告續於111年7月22日以中市裁字第68-GV0000000
    號裁決書（下稱原處分），依道路交通管理處罰條例第60條
    第1項及「違反道路交通管理事件統一裁罰基準表」之規定
    ，按期限內到案之基準，分別裁處原告第1階段罰鍰新臺幣
    （下同）20,000元並吊扣駕駛執照6個月。
三、原告主張略以：
　　原告下班時間開車從筏子溪橋轉入環中路，因為跟前車有點
    距離，加上要變換燈號，所以加速跟上前車前進，當時下雨
    天視線模糊，車流量大，看見員警時是在下午17時46分25秒
    ，僅有1秒反應時間，當時以為員警手勢是叫我趕快通過，
    沒有聯想到員警會攔停，並非刻意拒絕停車逃逸等語。並聲
    明：原處分撤銷。
四、被告答辯略以：
　　原告違規當時天色明亮，雖有雨但不足影響視野，況且攔停
    位置係於快速道路-霧峰線陸橋下，係縱有暴雨仍不妨礙駕
    駛人觀察車輛四周狀況。又員警攔停時與系爭車輛間並無其
    他車輛阻擋，且輔以吹響警哨數次提示系爭車輛停車受檢，
    客觀上應足以使一般駕駛人知悉攔查情事，今原告駕駛系爭
    車輛有違反本條例之行為，並經員警指示卻拒絕停車接受稽
    查逃逸，故被告仍任原告主張不可採，理應受罰等語。並聲
    明：原告之訴駁回。
五、本院之判斷：
(一)按「汽車行駛至交岔路口，其行進、轉彎，應依下列規定：
    一、應遵守燈光號誌或交通指揮人員之指揮，遇有交通指揮
    人員指揮與燈光號誌並用時，以交通指揮人員之指揮為準。
    」、「（第1 項）汽車駕駛人，行經有燈光號誌管制之交岔
    路口闖紅燈者，處新臺幣1千8百元以上5千4百元以下罰鍰。
    」、「汽車駕駛人有下列各款所列條款之一者，除依原條款
    處罰鍰外，並予記點：三、有……第53條……情形之一者，各記
    違規點數3點。」道路交通安全規則第102條第1項第1款、道
    路交通管理處罰條例第53條第1項及第63條第1項第3款分別
    定有明文。次按「汽車駕駛人，駕駛汽車有違反本條例之行
    為，經交通勤務警察或依法令執行交通稽查任務人員制止時
    ，不聽制止或拒絕停車接受稽查而逃逸者，除按各該條規定
    處罰外，處新臺幣1萬元以上3萬元以下罰鍰，並吊扣其駕駛
    執照6個月；汽車駕駛人於5年內違反本項規定2次以上者，
    處新臺幣3萬元罰鍰，並吊扣其駕駛執照1年。」為道路交通
    管理處罰條例第60條第1項所明定。
(二)經查，本院勘驗調查舉發機關提供之採證光碟，製成勘驗筆
    錄附卷為證（見本院卷第75頁），勘驗結果為：員警密錄器
    影像畫面時間2022/06/09 17：47：05時，員警於臺中市南
    屯區環中路四段與向上路四段值勤，當時天色明亮，雨勢不
    大，視野清晰，17：47：06時，向上路四段往西方向號誌顯
    示為紅燈，17：47：08時牌號AJT-1001號自小客車(下稱系
    爭車輛）行駛於向上路四段往東方向內側左轉專用車道，於
    號誌顯示為紅燈時左轉進入環中路四段快車道，17：47：09
    時至17：47：19時，員警走入環中路四段車道內，其與系爭
    車輛間無其他人、車阻礙視線，面對系爭車輛吹哨並輔以指
    揮棒示意停車，系爭車輛未停車並沿環中路四段駛離現場，
    員警即表示「AJT-1001」，之後員警走回人行道上。
(三)依上開勘驗結果可知，於上開時、地，原告駕駛系爭車輛於向上路四段與環中路口號誌顯示為紅燈時，穿越路口左轉至環中路四段快車道，適為舉發員警當場所見，立即面對系爭車輛吹哨並輔以指揮棒示意停車，系爭車輛未聽從員警指示，直接沿駛離現場等情。雖原告主張當時以為員警手勢是叫我趕快通過，沒有聯想到員警會攔停，並非刻意拒絕停車逃逸云云，然當時員警見系爭車輛闖紅燈左轉，立即面對系爭車輛以吹哨及揮動指揮棒示意停車，且原告亦於起訴狀自承有見到員警手勢等語，足見原告應得以知悉員警正在對其攔查，惟原告並未理會員警，反而駕車駛離現場，其舉止核與道路交通管理處罰條例第60條第1 項規定要件相符，而認有「違反處罰條例之行為，拒絕停車接受稽查而逃逸」之違規行為。倘如原告所稱以為員警指揮其快速通過，對於當時員警攔查存有疑慮之情況下，何不先行停車確認，反而直接駛離現場，故認原告上開主張，不足採信。被告對原告所為之原處分，洵屬有據。
(四)綜上所述，原告違規事證明確，被告依法所為原處分並無違
    誤，原告訴請撤銷，為無理由，應予駁回。
六、本件事證已臻明確，兩造其餘主張及陳述，經核於判決結果
    不生影響，爰不逐一論列，附此敘明。
七、本件第一審裁判費為300元，應由原告負擔，爰確定第一審
    訴訟費用額如主文第2項所示。
據上論結，本件原告之訴為無理由，依行政訴訟法第237條之7、
第98條第1項前段、第237條之8第1項，判決如主文。
中　　華　　民　　國　 111　　年　　10　　月　　27　　日
　　　　　　　　　行政訴訟庭　法　官  吳俊螢　
上為正本係照原本作成。
如不服本判決，應於送達後20日內，向本院提出上訴狀，其未表
明上訴理由者，應於提出上訴後20日內向本院補提理由書（均須
按他造人數附繕本）。上訴理由應表明關於原判決所違背之法令
及其具體內容，或依訴訟資料可認為原判決有違背法令之具體事
實。
中　　華　　民　　國　 111　　年　　 10　　月　　27　 日
                              書記官  王素珍